臺灣新北地方法院三重簡易庭小額民事判決
                                   111年度重小字第1310號
原      告  華南產物保險股份有限公司

法定代理人  陳文智  
訴訟代理人  林唯傑  
            蔡明軒  
被      告  張家豪  

訴訟代理人  鄧道隆  
上列當事人間請求侵權行為損害賠償事件，經本院於民國111年6
月7日言詞辯論終結，判決如下：
    主  文
被告應給付原告新臺幣壹萬玖仟貳佰伍拾元，及自民國一百一十
一年三月二十二日起至清償日止，按年息百分之五計算之利息。
原告其餘之訴駁回。
訴訟費用新臺幣壹仟元由被告負擔新臺幣玖佰肆拾柒元，其餘由
原告負擔。
本判決原告勝訴部分得假執行。
    事實及理由
一、原告主張：緣被告前於民國109年10月4日0時0分許，駕駛車
    牌號碼00-0000號自用小客車，在新北市○○區○○○路00號前，
    因有倒車不慎之過失，致擦撞停放在旁之原告所承保訴外人
    陳映秀所有之車牌號碼000-0000號自用小客車（下稱系爭車
    輛），系爭車輛因而受損，經送修後，計支出修復費用新臺
    幣（下同）20,320元（含工資18,280元、零件2,040元）。
    爰依侵權行為及保險代位等之法律關係提起本件訴訟，併為
    聲明：被告應給付原告20,320元及自起訴狀繕本送達翌日起
    至清償日止，按年息百分之5計算之利息。
二、被告則請求駁回原告之訴，並以：依卷附車損照片，右前車
    門受損部位靠近下緣，然被告車輛如係倒車，不可能撞到如
    此下緣部位，因2台車均係休旅車，且倒車為連續動作，怎
    可能撞到前車門，跳過鄰近部位，又去撞到右後門，且依警
    方現場照片亦僅有拍到右後葉部分，亦無右前門部分，故系
    爭車輛修復之右前車門非本件事故所致，應剔除估價單上編
    號2、5之金額等語置辯。
三、原告主張之事實，業據提出新北市政府警察局道路交通事故
    當事人登記聯單暨初步分析研判表、行車執照、估價單及統
    一發票等件為證，並經本院依職權向新北市政府警察局三重
    分局調取本件道路交通事故調查案卷核閱屬實，被告對於上
    開時、地因有倒車時未注意其他車輛之過失致與系爭車輛發
    生擦撞之事實並不爭執，惟以前揭情詞置辯(詳後述)。是堪
    認原告此部分主張為真正。　　
四、按因故意或過失，不法侵害他人之權利者，負損害賠償責任
    ；又汽車、機車或其他非依軌道行駛之動力車輛，在使用中
    加損害於他人者，駕駛人應賠償因此所生之損害；另被保險
    人因保險人應負保險責任之損失發生，而對於第三人有損失
    賠償請求權者，保險人得於給付賠償金額後，代位行使被保
    險人對於第三人之請求權。但其所請求之數額，以不逾賠償
    金額為限，民法第184條第1項前段、第191條之2前段及保險
    法第53條第1項分別定有明文。又按負損害賠償責任者，除
    法律另有規定或契約另有訂定外，應回復他方損害發生前之
    原狀；第1項情形，債權人得請求支付回復原狀所必要之費
    用，以代回復原狀，民法第213條第1項、第3項定有明文。
    又物被毀損時，被害人除得依民法第196條請求賠償外，並
    不排除民法第213條至第215條之適用。依民法第196條請求
    賠償物被毀損所減少之價額，得以修復費用為估定之標準，
    但以必要者為限（例如︰修理材料以新品換舊品，應予折舊
    ），最高法院77年度第9次民事庭會議決議可資參照。查系
    爭車輛因被告之過失受損，被告應負損害賠償責任，已如前
    述。被告雖以前揭情詞置辯。然按原告對於自己主張之事實
    已盡證明之責後，被告對其主張，如抗辯其不實並提出反對
    之主張者，則被告對其反對之主張，亦應負證明之責，此為
    舉證責任分擔之原則。本件依原告提出之修車估價單所載維
    修項目及車損照片，核與系爭車輛受損部位即右後車身大致
    相符，且右前車門下緣修復部分與受損部位之右後車門相鄰
    ，非無可能係因本件事故即被告車輛於倒車移動過程所造成
    之擦撞痕跡，足見原告對於自己主張之事實已盡證明之責，
    參以被告就其反對之主張者，並未提出任何證據證明，則被
    告前開辯解，要非可採。又系爭車輛係於108年2月（推定15
    日）出廠，有行車執照影本可按，依行政院公布之固定資產
    耐用年數表及固定資產折舊率表，自用小客車耐用年數5年
    ，依定率遞減法每年折舊千分之369，其最後1年之折舊額，
    加歷年折舊累積額，總和不得超過該資產成本原額之10分之
    9，另依營利事業所得稅查核準則第95條第6項規定「固定資
    產提列折舊採用定率遞減法者，以1年為計算單位，其使用
    期間未滿1年者，按實際使用之月數相當於全年之比例計算
    之，不滿1月者，以1月計」，故系爭車輛自出廠日起迄109
    年10月4日事故發生時，已使用1年8月。而系爭車輛支出之
    修復費用為20,320元（含工資費用18,280元、零件費用2,04
    0元），有統一發票、估價單附卷可參。惟零件部分係以新
    品換舊品，其以新品取代舊品間之差價應予折舊扣除，則零
    件部分扣除折舊額後，原告得請求之零件費用應為970元（
    計算書詳如附表所示，元以下四捨五入）。至於工資部分，
    則毋庸折舊。故原告得請求之修復費用共計19,250元（計算
    式：970＋18,280＝19,250）。
五、綜上所述，原告本於侵權行為損害賠償及保險代位等之法律
    關係，請求被告應給付19,250元，及自起訴狀繕本送達翌日
    即111年3月22日起至清償日止，按年息5%計算之利息，為有
    理由，應予准許；逾此部分之請求，為無理由，應予駁回。
六、本件原告勝訴部分，係適用小額程序所為被告敗訴之判決，
    爰依民事訴訟法第436條之20規定，依職權宣告假執行。
七、本件事證已臻明確，兩造其餘主張、攻擊防禦方法及所提之
    證據，均核與本件判決所認結果不生影響，爰毋庸逐一再加
    論述，附此敘明。
八、訴訟費用負擔之依據：依民事訴訟法第436條之19、第79條
    規定，確定訴訟費用額為1,000元（即第一審裁判費），由
    被告負擔947元，其餘由原告負擔。
中　　華　　民　　國　　111 　年　　6 　　月　　28　　日
                      三重簡易庭  法  官  王士珮
以上正本係照原本作成。
如不服本判決，應於送達後20日內，向本院提出上訴狀，並表明
上訴理由（上訴理由應表明1、原判決所違背之法令及具體內容
。2、依訴訟資料可認為原判決有違背法令之具體事實。），如
於本判決宣示後送達前提起上訴者，應於判決送達後20日內補提
上訴理由書（須附繕本），如未於上訴後20日內補提合法上訴理
由書，法院得逕以裁定駁回上訴。
中　　華　　民　　國　　111 　年　　6 　　月　　28　　日
　　　　　　　　　　　            書記官  楊家蓉  
 附表
折舊時間           金額
第1年折舊值        2,040×0.369=753
第1年折舊後價值    2,040-753=1,287
第2年折舊值        1,287×0.369×(8/12)=317
第2年折舊後價值    1,287-317=970